# 关于支付补助是否计提的问题

提问人：のの ′ 誹 喌 難 怋 时间：2021-04-02 14:33:06
陈老师，请教下，本公司为国企，根据政府约定，由于A公司经济困难，经与A公司双方协议约定给予A支助补偿 500 万，同时双方约定第一年支付200 万元， 2 年后在支付剩余 300 万元，剩余 300 万元支付的条件时A公司经济未见好转，根据项目组判断A公司 2 年后很可能经营依旧不能好转，项目组认为由于该义务为现时义务，且后续支付很可能发生，因此应该在双方协议签订之日起，本公司就应该确认 500 万元的营业外支出。

回答人：chenyiwei
为何由本企业向A公司支付补助？本企业对A企业目前的困难状况是否负有责任？
或者，本企业是政府投融资平台，代政府支付补助款？如果是代政府支付补助，后续能否向政府要求补偿？

提问人：のの ′ 誹 喌 難 怋 时间：2021-04-04 14:33:07
本企业对A企业目前的困难状况不负责任，本企业向A公司支付补助主要原因为本公司为国有企业，根据国资要求，代国资行使义务，政府和国资不会给予本企业补偿，该支出属于无偿支出，所以项目组认为应该全额确认营业外支出，而不是根据目前支付金额确认部分营业外支出。

回答人：chenyiwei
可以这样理解。